臺灣板橋地方法院刑事判決　　　　　　100年度簡上字第735號
上　訴　人　臺灣板橋地方法院檢察署檢察官
被　　　告　廖家逵
上列上訴人因被告詐欺案件，不服本院於中華民國100 年7 月20
日以100 年度簡字第5133號所為之第一審判決（聲請簡易判決處
刑案號：臺灣板橋地方法院檢察署100 年度偵字第15657 號），
提起上訴，本院管轄之第二審合議庭判決如下：
    主  文
上訴駁回。
廖家逵緩刑貳年。
    事  實
一、本案經本院審理結果，認第一審以被告廖家逵罪證明確，適
    用刑事訴訟法第449 條第1 項前段、第3 項、第454 條第2
    項，刑法第30條第1 項前段、第2 項、第339 條第1 項、第
    55條、第41條第1 項前段及刑法施行法第1 條之1 等規定，
    並審酌被告之素行，其提供帳戶資料供他人詐欺取財，助長
    詐騙財產犯罪之風氣，增加被害人尋求救濟之困難，並擾亂
    金融交易往來秩序，危害社會正常交易安全；兼衡其犯罪之
    動機、目的、手段、被害人被詐騙之金額，暨犯後態度等一
    切情狀，判處拘役50日，如易科罰金，以新臺幣（下同）1,
    000 元折算1 日，其認事用法均無違誤，量刑亦屬妥適，應
    予維持，並引用第一審刑事簡易判決書所記載之事實、證據
    及理由（如附件）。
二、檢察官上訴意旨略以：告訴人楊金融具狀請求上訴，茲因被
    告以詐術騙取他人辛苦的血汗錢，只判處拘役50日，並得易
    科罰金，其金額只有5 萬元，尚不及於告訴人等受騙之金額
    ，顯然過輕，難收懲戒之效云云。然按有關刑之量定，乃實
    體法上賦予法院得為自由裁量之事項，倘原審法院量刑未逾
    越法律所規定之範圍，又無濫用權限之情形，即不得任意指
    摘為違法（最高法院85年度臺上字第2446號判決意旨參考）
    。原審業已審酌如前所載被告犯罪時之一切情狀，始判處被
    告拘役50日，核屬允當，檢察官以原審量刑過輕為由提起上
    訴，為無理由，應予駁回。
三、末查被告前未曾受有期徒刑以上刑之宣告，有臺灣高等法院
    被告前案紀錄表1 份在卷可考，其因一時失慮，致罹刑章，
    惟已於本院管轄第二審合議庭之準備程序及審理中坦承犯罪
    ，深具悔意、犯後態度良好，且已與告訴人即被害人林祥威
    、楊金融達成和解、賠償損害，有本院和解筆錄1 份在卷可
    按（見本院卷第62頁正背面），渠等亦表示願意原諒被告，
    同意本院予以緩刑之宣告（見本院卷第61頁正背面），本院
    審酌前開諸情，認被告經此偵審教訓堪信已足收警惕之效，
    應無再犯之虞，認尚無逕對被告施以短期自由刑之必要，自
    可先賦予被告適當之社會處遇，以期其能有效回歸社會，是
    以本院認原審所宣告之刑，以暫不執行為適當，爰併予宣告
    緩刑2 年，以啟自新。
據上論斷，應依刑事訴訟法第455 條之1 第1 項、第3 項、第36
8 條、第373 條，刑法第74條第1 項第1 款，判決如主文。
本案經檢察官郭峻豪到庭執行職務。
中    華    民    國   100    年    12    月    23    日
        刑事第十五庭  審判長法  官  劉元斐
                            法  官  方鴻愷
                            法  官  毛彥程
上列正本證明與原本無異。
不得上訴。
                            書記官  翁淑婷
中    華    民    國   100    年    12    月    23    日